# 如果企业以减少股份支付公允价值总额的方式或其他不利于职工的方式修改条款和条件

提问人：ok121 时间：2014-04-02 15:12:07
如果企业以减少股份支付公允价值总额的方式或其他不利于职工的方式修改条款和条件，企业仍应继续对取得的服务进行会计处理，如同该变更从未发生，除非企业取消了部分或全部已授予的权益工具。具体包括如下几种情况：
（ 1 ）如果修改减少了授予的权益工具的公允价值，企业应当继续以权益工具在授予日的公允价值为基础，确认取得服务的金额，而不应考虑权益工具公允价值的减少。
（ 2 ）如果修改减少了授予的权益工具的数量，企业应当将减少部分作为已授予的权益工具的取消来进行处理。
（ 3 ）如果企业以不利于职工的方式修改了可行权条件，如延长等待期、增加或变更业绩条件（非市场条件），企业在处理可行权条件时，不应考虑修改后的可行权条件
请教：（ 2 ）里面和前面是不是矛盾的

回答人：chenyiwei
不矛盾。这里的总体原则就是：权益结算的股份支付条款或条件的修改不能导致就该项股份支付计划累积确认的股份支付费用总额的减少。“股份支付的取消”实际上是作为加速行权处理的，即把在不取消情况下应在以后期间确认的股份支付费用一次性在取消当期全部确认。

提问人：ok121 时间：2014-04-02 21:20:29
请教:为什么对职工有利的方式要考虑,而对职工不利的方式就不考虑呢

回答人：chenyiwei
就是我上面回复的：确保条款和条件修改后确认的股份支付费用不少于按修改前的原条件应确认的股份支付费用。如果股份支付的修改导致其公允价值上升，则增加的公允价值应确认相关费用；如减少则不减少应确认的费用。